臺灣士林地方法院刑事判決　　　　　　100年度審易字第386號
公　訴　人　臺灣士林地方法院檢察署檢察官
被　　　告　胡連生
　　　　　　余添進
上列被告等因竊盜案件，經檢察官提起公訴（99年度偵字第1274
6 號、第15345 號），被告等於本院準備程序中就被訴事實各為
有罪陳述，經本院裁定改依簡式程序審理，並判決如下：
    主  文
胡連生共同犯竊盜罪，累犯，處有期徒刑柒月；又共同犯竊盜罪
，累犯，處有期徒刑伍月；又共同犯竊盜罪，累犯，處有期徒刑
伍月；又共同犯竊盜罪，累犯，處有期徒刑伍月；又共同犯竊盜
罪，累犯，處有期徒刑柒月。應執行有期徒刑壹年玖月。
余添進共同犯竊盜罪，累犯，處有期徒刑柒月；又共同犯竊盜罪
，累犯，處有期徒刑柒月；又共同犯竊盜罪，累犯，處有期徒刑
柒月；又共同犯竊盜罪，累犯，處有期徒刑柒月；又共同犯竊盜
罪，累犯，處有期徒刑柒月。應執行有期徒刑貳年。
    事  實
一、胡連生前因施用第一級及第二級毒品案件，經本院以95年度
    訴字第18號判決各判處有期徒刑8 月、6 月，應執行有期徒
    刑1 年確定；又因施用第一級及第二級毒品案件，經臺灣基
    隆地方法院以95年度訴字第662 號判決各判處有期徒刑9 月
    、6 月，應執行有期徒刑1 年2 月確定，嗣經同院以96年度
    聲減字第882 號裁定各減為有期徒刑4 月15日、3 月，應執
    行有期徒刑7 月確定，上開各罪接續執行，已於民國96年11
    月27日縮短刑期假釋出監，所餘刑期交付保護管束，保護管
    束已於97年1 月11日期滿，假釋未經撤銷，以已執行論。另
    余添進前因施用毒品案件，經本院以96年度易字第1303號判
    決判處有期徒刑7 月，並經臺灣高等法院以96年度上易字第
    2467號判決上訴駁回確定，已於97年10月23日縮刑期滿執行
    完畢。詎胡連生、余添進2 人均不知悔改，先後分別為下述
    之行為：
  (一)於99年4 月10日深夜某時許，由胡連生騎乘機車搭載余添進
    行經基隆市七堵區○○○路73號附近時，見簡門榮所使用之
    車牌號碼F4-1492 號自用小貨車（車內有水平尺、鑽頭等工
    具）停放於該處，認有機可趁，共同基於意圖為自己不法所
    有之犯意聯絡，由胡連生在旁負責把風，余添進則持自備機
    車鑰匙1 支，以撬開車門及發動電門之方式，將該自用小貨
    車竊取得手，並與胡連生駕駛該自用小貨車逃逸離去。嗣於
    99年4 月11日凌晨某時許，余添進與胡連生駕駛上開自用小
    貨車，行經臺北縣汐止市（現改制為新北市汐止區，下同）
    姜子寮路20號之1 由蘇義信所經營之環和企業有限公司之鐵
    工廠（下稱環和鐵工廠）處時，見無人看管之際，共同基於
    意圖為自己不法所有之犯意聯絡，由胡連生在旁負責把風，
    余添進則持鑰匙1 支，開啟鐵門入內，將三角錐製鐵原料
    430 公斤竊取得手，並放置在上開自用小貨車上，隨即載往
    臺北縣五股鄉（現改制為新北市五股區○○○路○ 段230 號
    庭聖有限公司（下稱庭聖公司），以每公斤新臺幣（下同）
    10.5元之價格，出售予該公司不知情之負責人潘吉祥（另由
    檢察官為不起訴處分），得款4 千5 百元後朋分花用，再將
    上開自用小貨車棄置在基隆市三坑火車站對面巷弄內。嗣因
    簡門榮發覺上開自用小貨車遭竊，報警處理，經警在該自用
    小貨車內採得煙蒂1 枚，並採集菸蒂上檢體送驗比對，發覺
    與胡連生之DNA-STR 型別相符後，通知胡連生到案說明，胡
    連生於應訊時坦承與余添進共同行竊前揭自用小貨車，並在
    其行竊上開三角錐製鐵原料之犯罪被發覺前，主動向員警自
    首該部分犯行並接受裁判，始悉上情。
  (二)另於99年6 月5 日凌晨某時許，胡連生騎乘機車搭載余添進
    行經新北市○○區○○路183 巷25號前時，見萊成企業有限
    公司所有、由施約合所使用之車牌號碼1737- DX號自用小貨
    車（車內有車用衛星導航1 臺、冷凍冷藏箱2 只及手推車2
    輛等物）停放於該處，認有機可趁，共同基於意圖為自己不
    法所有之犯意聯絡，由胡連生在旁把風，余添進則持機車鑰
    匙1 支以撬開車門及發動電門之方式，將該車輛竊取得手，
    並隨即與胡連生駕駛該自用小貨車，再前往上開環和鐵工廠
    ，另共同基於意圖為自己不法所有之犯意聯絡，以不詳方式
    開啟該處鐵門後，徒手竊取三角錐製鐵原料500 多公斤，並
    搬運至該自用小貨車上，嗣因警鈴大作，保全人員曾新發趕
    赴現場查看，胡連生、余添進見狀隨即駕車離去，但因未將
    該貨車後門關緊，致已竊得之三角錐製鐵原料約400 公斤沿
    途散落，遂僅將剩餘之三角錐製鐵原料170 公斤載往至庭聖
    公司，並以每公斤10.5元之價格變賣，得款1 千780 元後朋
    分花用，再將上開自用小貨車棄置在新北市○○區○○街10
    1 號附近。嗣胡連生於到案供出前開犯罪事實一、(一)案情後
    ，在其行竊前揭自用小貨車及三角錐製鐵原料之犯罪被發覺
    前，主動向員警自首上開犯行並接受裁判，始悉上情。
  (三)又於99年6 月20日晚間11時30分許，由胡連生騎乘機車搭載
    余添進行經新北市汐止區○○○路392 巷7 號巷口時，見賴
    銀財所經營之益泰紙業有限公司所有之車牌號碼CT-7783 號
    自用小貨車停放於該處，認有機可趁，共同基於意圖為自己
    不法所有之犯意聯絡，由胡連生在旁負責把風，余添進則持
    機車鑰匙1 支以撬開車門及發動電門之方式，將該自用小貨
    車竊取得手，後將該自用小貨車棄置於新北市○○區○○路
    179 號前。嗣因賴銀財發覺上開自用小貨車遭竊，報警處理
    ，經警在該自用小貨車內採得之煙蒂1 枚，並採集菸蒂上檢
    體送驗比對，發覺與胡連生之DNA-STR 型別相符，而循線查
    獲上情。
二、案經臺北縣（現改制為新北市）政府警察局汐止分局報請臺
    灣士林地方法院檢察署檢察官偵查起訴。
    理  由
一、上開事實，業據被告胡連生、余添進於警詢時、偵查中、本
    院準備程序及審理時均已坦承不諱（分見偵字第12746 號卷
    第61至63頁、偵字第15345 號卷第11至14頁、第202 至205
    頁、第244 至247 頁、第258 至261 頁、他字第4010號卷第
    38頁，本院卷第55頁背面、第57頁背面），核與被害人簡門
    榮於警詢時、偵查中及被害人蘇義信、施約合、賴銀財於警
    詢時所指述失竊之情節大致相符（見偵字第15345 號卷第23
    至25頁、第26至31頁、第36至38頁、第41至42頁、偵字第12
    746 號卷第60至61頁），並經證人曾新發、潘吉祥、潘尚雯
    於警詢時及偵查中證述屬實（見偵字第15345 號卷第32至35
    頁、第258 至261 頁），復有臺北縣政府警察局99年8 月10
    日北縣警鑑字第0990127362號鑑驗書、勘查照片4 張、臺北
    縣政府警察局99年10月14日北縣警鑑字第0990166060號鑑驗
    書、被害人賴銀財及被告胡連生之勘查採證同意書、證物清
    單各1 份、勘查照片4 張、車牌號碼1737-DX 號自用小貨車
    於99年6 月4 日至同年5 日之行車紀錄查詢表1 份、99年6
    月5 日受理蘇信義竊盜乙案現場犯嫌行竊動線照片及環和鐵
    工廠、行經路口監視器翻拍照片共30張、臺北縣政府警察局
    員警工作紀錄簿影本1 份及庭聖公司99年4 月11日編號2 及
    同年6 月5 日編號3 之收購資料1 份等在卷可證（見偵字第
    15345 號卷第44至48頁、第50至56頁、第66至103 頁、第10
    6 頁、第252 至255 頁），足認被告等前開自白與事實相符
    ，足以採信。本件事證明確，被告等竊盜犯行均堪以認定，
    應依法論科。
二、核被告胡連生、余添進所為，均係犯刑法第320 條第1 項之
    竊盜罪。被告胡連生、余添進間就上開5 次竊盜犯行，均有
    犯意聯絡及行為分擔，為共同正犯。又被告胡連生於為事實
    欄一之(一)竊取三角錐製鐵原料犯行及事實欄一之(二)之竊取自
    用小貨車及竊取三角錐製鐵原料等竊盜犯行後，在未被有偵
    查犯罪職權之公務員發覺前，主動向員警自首上開竊盜犯行
    ，而接受裁判，有警詢筆錄3 份附卷可稽（見偵字第15345
    號卷第10至19頁），被告胡連生對於未發覺之犯罪自首而接
    受裁判，各符合自首要件，就其所犯上開事實欄一之(一)竊取
    三角錐製鐵原料犯行及事實欄一之(二)之竊取自用小貨車及竊
    取三角錐製鐵原料等竊盜犯行，各應依刑法第62條前段之規
    定，各減輕其刑。又被告胡連生、余添進各有前開事實欄所
    載之犯罪科刑並已執行完畢等情，有臺灣高等法院被告前案
    紀錄表在卷可稽，其等於有期徒刑執行完畢後5 年內，故意
    再犯本案有期徒刑之各罪，均為累犯，各應依刑法第47 條
    第1 項之規定加重其刑，並就胡連生所犯上開事實欄一之(一)
    竊取三角錐製鐵原料犯行及事實欄一之(二)之竊取自用小貨車
    及竊取三角錐製鐵原料等犯行，各依法先加後減之。爰審酌
    被告2 人不思循正當途徑獲取財物，因貪圖不法利益而下手
    竊取他人財物，行竊犯行對被害人等財產法益已造成損害，
    並考量其等犯後均能坦承犯行，態度尚稱良好，及其等犯罪
    之動機、目的、手段及竊得財物之價值，並其等生活狀況、
    智識程度等一切情狀，認公訴人建議求處被告胡連生、余添
    進上開各次竊盜犯行均為有期徒刑10月之刑度，稍嫌過重，
    爰各量處如主文所示之刑，並依法各定其應執行刑，以示懲
    儆。
據上論斷，應依刑事訴訟法第273 條之1 第1 項、第299 條第1
項前段，刑法第28條、第320 條第1 項、第47條第1 項、第62條
前段、第51條第5 款，刑法施行法第1 條之1 ，判決如主文。
本案經檢察官許恭仁到庭執行職務。
中    華    民    國    100    年    4    月     8    日
                  刑事第一庭法  官  莊明達
以上正本證明與原本無異。
如不服本判決應於收受判決後10日內向本院提出上訴書狀，並應
敘述具體理由；其未敘述上訴理由者，應於上訴期間屆滿後20日
內向本院補提理由書。
                            書記官  陳麗津
中    華    民    國    100    年    4    月     8    日
附錄本件論罪科刑依據法條全文：
刑法第320條
意圖為自己或第三人不法之所有，而竊取他人之動產者，為竊盜
罪，處5年以下有期徒刑、拘役或5百元以下罰金。
意圖為自己或第三人不法之利益，而竊佔他人之不動產者，依前
項之規定處斷。
前二項之未遂犯罰之。